# 厂房损坏后能继续使用，赔偿款如何会计处理

提问人：风清扬 888 时间：2014-02-24 23:32:01
公司厂房损坏，但是修理后能继续使用，公司向施工方索赔厂房修理费及误工费，收到的赔偿款如何进行会计处理？收到的赔偿款大于修理费。 请谦卑赐教。

回答人：chenyiwei
收到的赔偿款扣除实际发生的修理费、误工费等相关费用和损失后的差额部分，计入营业外收支。

提问人：风清扬 888 时间：2014-02-25 09:12:44
陈老师，如果维修费是上期入的账，本期收到的赔偿款，该如何处理呢？

回答人：chenyiwei
同意 4 楼liubin意见。